臺灣桃園地方法院刑事判決　　　　　　　　　　　　　九十一年度易字第一二五號
　　公　訴　人　臺灣桃園地方法院檢察署檢察官
　　被　　　告　乙○○
右列被告因竊盜案件，經檢察官提起公訴（九十年度偵字第一八八七五號），本院判
決如左：
    主  文
乙○○無罪。
    理  由
一、被告乙○○經合法傳喚，無正當理由不到庭，本院認本件係應諭知無罪之案件，
    爰不待其陳述逕行判決。
二、按犯罪事實應依證據認定之，無證據不得推定其犯罪事實，刑事訴訟法第一百五
    十四條定有明文。又認定不利於被告之事實，須依積極證據，苟積極證據不足為
    不利於被告事實之認定時，即應為有利於被告之認定，更不必有何有利之證據，
    最高法院三十年上字第八一六號著有判例可資參照。
三、公訴意旨另以：被告意圖為自己不法之所有，於九十年九月二十四日十二時許，
    在桃園縣中壢市○○○路六五○號前，竊取甲○○所有之車牌號碼ＳＬＺ─四五
    五號機車，得手後騎乘使用，嗣於九十年十月八日七時許，在桃園縣桃園市○○
    路一巷一號，經警攔檢查獲，因認被告涉有刑法第三百二十條第一項之竊盜罪嫌
    等語。
四、被告於警訊中堅決否認有前述犯行，辯稱：係由一綽號小龍女之不詳姓名女子因
    見我沒有交通工具，將前揭車輛交給其使用等語。查公訴意旨認被告有前述竊盜
    犯嫌無非以：(1)被害人甲○○指訴；(2)贓物領據、車輛竊盜、車牌失竊資料個別
    查詢報表、照片在卷可稽；(3)參以被告所犯多次竊盜前科，前一竊盜案件方於九
    十年七月二十五日經台灣桃園地方法院九十年度易字第六四六號判決確定，其所
    辯顯係卸責之詞。惟查：
  (1)被害人於警訊中僅係就其所有前述機車於前述時間、地點遺失之事實為陳述，並
    未言及係被告所竊，且其警訊中供稱：我不認識（被告）等語。是被害人之警訊
    所述，尚不足以證明前述機車係被告所竊。
  (2)另贓物領據等文件亦係證明前述機車前曾遺失及案發後被害人領回之事實。
  (3)再被告雖係持有前述贓車為警查獲，惟被告持有前述機車之原因不一而足，可能
    係：竊取、自他人處收受、故買、寄藏（明知或不知係贓物）、拾獲、向他人詐
    取、自他人處搶奪或強盜等等。故尚難以被告「持有」該機車，即推定被告係以
    「竊取」之方式持有該機車。
  (4)至於被告前有竊盜之犯行，固有台灣高等法院被告全國前案紀錄表一份在卷可稽
    ，惟被告前亦有故買贓物（機車）犯行，經本院八十九年度易字第一九二四號判
    處有期徒刑三月確定在案，亦有前述紀錄表及本院前述刑事判決抄本附卷可稽。
    是亦不得以被告前有竊盜前科，即認為被告所辯不足採信，而推定其此次亦係竊
    盜。
  (5)此外，並無其他積極確定之證據，足以認定被告有前述竊盜犯行。依首開說明，
    自應為無罪之諭知。
五、公訴人移送併辦意旨另以：(1)被告意圖為自己不法之所有於九十一年一月十三日
    七時許，在桃園縣中壢市○○路，竊取被害人丙○○所有車號ＯＯＮ─七三二號
    重機車（九十一偵字第三七九○號）；(2)被告意圖為自己不法所有，於九十年十
    月十六日二十時許，在桃園市○○路一○六號前，竊取被害人劉明莉所有，車牌
    ＩＬＭ─七八八號機車（九十一年度偵字第六五○八號），因認被告前開二件竊
    盜犯行，與本件竊盜部分犯行有連續犯裁判上一罪之關係等語。經查本件竊盜犯
    行不能證明，已如前述。是前述移送併案審理之部分，即無從與本件起訴之竊盜
    行為成立連續犯裁判上一罪之關係，非起訴效力所及，本院自不得逕予審究，併
    此敘明。
六、據上論斷，應依刑事訴訟法第三百零一條第一項前段、第三百零六條，判決如主
    文。
本案經檢察官林良蓉到庭執行職務。
中      華      民      國    九十一    年      五      月    二十九    日
                                臺灣桃園地方法院刑事第六庭
                                    法  官  潘進順
右正本證明與原本無異。
如不服本判決，應於判決送達後十日內向本院提出上訴狀（應附繕本），上訴於臺灣
高等法院。
                                    書記官  陳玉芬
中      華      民      國    九十一    年      五      月    二十九    日
